臺中高等行政法院裁定
111年度交上字第39號
上  訴  人  陳宗裕                                      

被 上訴 人  交通部公路總局新竹區監理所

代  表  人  吳季娟              
上列當事人間交通裁決事件，上訴人對於中華民國111年2月23日
臺灣苗栗地方法院111年度交字第5號行政訴訟判決，提起上訴，
本院裁定如下：
    主  文
一、上訴駁回。
二、上訴審訴訟費用新臺幣750元由上訴人負擔。
    理  由
一、按對於交通裁決事件之判決提起上訴，非以其違背法令為理
    由，不得為之，且應於上訴理由中表明原判決所違背之法令
    及其具體內容之事由，或表明依訴訟資料可認為原判決有違
    背法令之具體事實之事由，行政訴訟法第237條之9第2項準
    用第235條第2項及第236條之1規定甚明。是對於地方法院交
    通裁決事件之判決上訴，非以其違背法令，且於上訴理由中
    表明上開事由之一者，即屬不應准許，自應認為不合法而駁
    回之。又依同法第237條之9第2項準用第236條之2第3項、第
    243條第1項規定，判決不適用法規或適用不當者，為違背法
    令；而判決有第243條第2項所列各款情形之一者，為當然違
    背法令。故當事人對於地方法院交通裁決事件之判決上訴，
    依行政訴訟法第237條之9第2項準用第236條之2第3項、第24
    3條第1項規定，以判決有不適用法規或適用不當為理由時，
    其上訴狀或理由書應表明原判決所違背之法令及其具體內容
    ；若係成文法以外之法則，應揭示該法則之旨趣，倘為司法
    院解釋，則為揭示該解釋之字號或其內容。又以行政訴訟法
    第237條之9第2項準用第236條之2第3項、第243條第2項所列
    各款情形為理由時，其上訴狀或理由書，應揭示合於該條項
    各款之事實。上訴狀或理由書如未依此項方法表明者，即難
    認為已對交通裁決事件判決之違背法令有具體指摘，其上訴
    自難認為合法。
二、上訴人於民國110年11月3日上午11時44分許，騎乘訴外人林
    均鎂名下之車號000-0000號普通重型機車(下稱系爭機車)，
    行經苗栗縣通霄鎮中山路與南華路路口時，自內側車道跨越
    分向限制線迴轉，經苗栗縣警察局通霄分局（下稱通霄分局
    ）員警當場舉發，於同日製發舉發違反道路交通管理事件通
    知單，再經被上訴人於110年12月8日製發竹監苗字第54-F71
    182293號裁決書，以「在劃有分向限制線路段迴車」為由
    ，依道路交通管理處罰條例（下稱處罰條例）第49條第2款
    規定，處上訴人罰鍰新臺幣（下同）900元，並記違規點數1
    點（下稱原處分），上訴人不服，向臺灣苗栗地方法院提起
    行政訴訟，經該院以111年度交字第5號判決（下稱原判決）
    駁回。上訴人仍不服，遂向本院提起上訴。　　
三、上訴人起訴之主張及聲明、被上訴人於原審之答辯及聲明暨
    原判決關於證據取捨、認定事實及適用法規之論據，均詳如
    原判決所載。
四、上訴人上訴意旨略以：
  ㈠案發當天警車應係上訴人提供照片A2所示（本院卷第26頁）C
    處路口綠燈時開往市區方向，其前方應有4至5輛機車；上訴
    人騎乘系爭機車於照片A1所示外環道右轉（本院卷第25頁）
    ，並從照片A2路口處左轉返家，此時警車及其他機車皆位於
    上訴人後方；因其他機車車速較快，上訴人禮讓其他機車先
    行，隨後打左轉燈往內線車道靠，準備從雙黃線缺口處左轉
    返家；卻驚覺左側對向內側車道有1台藍色小貨車打著左轉
    燈伺機攔切左駛，上訴人恐直行或外切後直行皆有遭小貨車
    撞上之可能，及倘急煞將造成後車追撞，而不得不左轉進入
    巷口。
  ㈡又從照片A2所示之D路口至巷口無雙黃線處大約40公尺左右距
    離，一般需時10至15秒左右時間；上訴人禮讓照片A2所示之
    C路口駛出之機車，在上訴人進入內線車道時已有延誤，且
    當注意到藍色小貨車時，已無時間檢查是否騎過頭，亦或小
    貨車是否佔去其左轉之路徑。本件透過行車記錄器之影片可
    清楚掌握上訴人所面臨之困境，係為保護自身安全與其他用
    路人之平安所不得不為本件行為，上訴人已善盡良善用路人
    之行為等詞，並聲明：㈠原判決廢棄，㈡原裁決撤銷。
五、本院查：　　　　　
　㈠按「汽車駕駛人迴車時，有下列情形之一者，處600元以上1,
    800元以下罰鍰：二、在劃有分向限制線之路段迴車。」「
    汽車迴車時，應依下列規定：二、在設有禁止迴車標誌或劃
    有分向限制線，禁止超車線、禁止變換車道線之路段，不得
    迴車。」為處罰條例第49條第2款、道路交通安全規則第106
    條第2款分別定有明文。
  ㈡本件依原審勘驗舉發機關提供之採證光碟，勘驗結果上訴人
    騎乘系爭機車由內側車道顯示左側方向燈跨越分向限制線（
    雙黃實線）迴車時，對向車道有1輛小貨車駛來，僅相距2至
    3個車身，該小貨車減速並顯示左側方向燈（原審卷第76頁
    ），及錄影擷取畫面顯示上開小貨車位於雙黃實線缺口前方
    ，並未阻擋雙黃實線之缺口（原審卷第25-26頁）等；均未
    有上訴人所稱其禮讓照片A2所示之C路口駛出之機車，進入
    內線車道時已有延誤，且當注意到藍色小貨車時，已無時間
    檢查是否騎過頭，亦或小貨車是否佔去其左轉之路徑，因
　　左側對向內側車道有1台藍色小貨車打左轉燈伺機攔切左駛
    ，恐直行或外切後直行皆有遭小貨車撞上之可能，及倘急煞
    將造成後車追撞，而不得不左轉進入巷口之情事。此部分亦
    有通宵分局報告表稱「當時陳民（即上訴人）左前方確實有
    一輛小貨車輛由中山路直行（北往南）駛來，陳民未行駛至
    前方缺口處迴轉，竟直接於分向限制線段處違規迴轉」等語
    可佐（原審卷第71頁）；是上訴人主張本件透過行車記錄器
    之影片可清楚掌握其所面臨之困境，係為保護自身安全與其
    他用路人之平安所不得不為本件行為等詞，並無可採。
  ㈢承上，原判決查核⒈上訴人不爭執其確有騎乘系爭機車跨越雙
    黃實線迴轉之情事，⒉上述勘驗舉發機關提供之採證光碟結
    果，而審認上訴人客觀上並無將與該小貨車發生碰撞，而須
    提前左轉或先行暫停之必要，亦無考量先行暫停將遭後車追
    撞、因而違規跨越雙黃實線迴轉之必要，並無緊急避難不予
    處罰之情事存在，原處分於法相符等內容（原判決第3-4頁
    ），核其認定並無違誤。上訴人上開行為與處罰條例第49條
    第2款規定之要件相符，原判決審認上訴人確已構成此項違
    規，原處分裁處內容於法並無不合，其認事用法係屬適法有
    據。上訴人之上訴理由，無非指摘不服原處分之理由，係重
    述其於原審已主張而經原判決所論斷不採之理由，並未具體
    說明原判決有何不適用法規或適用法規不當之情形，難認對
    原判決之如何違背法令已有具體之指摘，依前開規定及說明
    ，應認其上訴為不合法，應予駁回。
六、末按，交通裁決事件之上訴，行政法院為訴訟費用之裁判時
    ，應確定其費用額，此觀行政訴訟法第237條之9第2項準用
    第237條之8第1項規定即明。本件上訴人對於交通裁決事件
    之上訴，既經駁回，則上訴審訴訟費用750元（上訴裁判費
    ）自應由上訴人負擔，爰併予確定如主文第2項所示。
七、結論：本件上訴為不合法，應予駁回。　　 
中　　華　　民　　國　　111 　年　  6 　　月　  15    日
              臺中高等行政法院第三庭
                          審判長法官　陳  文  燦
　　　　　　　　    　　　　　法  官　張  鶴  齡
　　　　　　　　　　　　　　　法  官　楊  嵎  琇
以上正本證明與原本無異。
本裁定不得抗告。
中　　華　　民　　國　　111 　年　　6 　　月　　15　　日
                              書記官　詹靜宜